臺灣臺中地方法院刑事裁定
111年度聲字第895號
聲  請  人  臺灣臺中地方檢察署檢察官
受  刑  人  陳彥辰



上列聲請人因受刑人數罪併罰有二裁判以上，聲請定其應執行之
刑（111年度執聲字第566號、111年度執更緝字第13號），本院
裁定如下：
    主    文
陳彥辰因犯如附表所示各罪所處之刑，應執行有期徒刑貳年貳月
。
    理    由
一、本件聲請意旨略以：受刑人陳彥辰因違反毒品危害防制條例
    等數罪，先後經判決確定如附表，應依刑法第53條、第51條
    第5款，定其應執行之刑，爰依刑事訴訟法第477條第1項聲
    請裁定定其應執行刑等語。
二、按裁判確定前犯數罪者，併合處罰之。但有下列情形者，不
    在此限。一、得易科罰金之罪與不得易科罰金之罪。前項但
    書情形，受刑人請求檢察官聲請定應執行刑者，依第51條規
    定定之；數罪併罰，分別宣告其罪之刑，若宣告多數有期徒
    刑者，於各刑中之最長期以上，各刑合併之刑期以下，定其
    刑期，但不得逾30年；數罪併罰，有二裁判以上者，依第51
    條之規定，定其應執行之刑，刑法第50條第1項、第2項、第
    51條第5款、第53條規定參照。又數罪併罰中之一罪，依刑
    法規定得易科罰金，若因與不得易科之他罪併合處罰結果，
    而不得易科罰金時，原可易科部分所處之刑，亦無庸為易科
    折算標準之記載，司法院大法官會議釋字第144號解釋可資
    參照。另法律上屬於自由裁量事項，尚非概無法律性之拘束
    ，在法律上有其外部界限及內部界限。前者法律之具體規定
    ，使法院得以具體選擇為適當裁判，此為自由裁量之外部界
    限。後者法院為自由裁量時，應考量法律之目的，法律秩序
    之理念所在，此為自由裁量之內部界限。法院為裁判時，二
    者均不得有所踰越。在數罪併罰而有二裁判以上，應定其應
    執行刑之案件，法院所為刑之酌定，固屬自由裁量事項，然
    對於法律之內、外部界限，仍均應受其拘束（最高法院91年
    度台非字第32號、92年度台非字第187號判決意旨參照）。
三、查受刑人陳彥辰因違反毒品危害防制條例等案件，經法院先
    後判處如附表所示之刑，均已確定在案，有該等案件判決書
    及臺灣高等法院被告前案紀錄表在卷可稽。而受刑人所犯附
    表編號2至編號3所示為得易科罰金之罪，與附表編號1所示
    為不得易科罰金之罪，依刑法第50條第1項但書之規定固不
    得併合處罰，惟受刑人就上開數罪已請求檢察官聲請合併定
    應執行刑，有受刑人提出之臺灣臺中地方檢察署刑法第50條
    第1項但書案件是否請求檢察官聲請定應執行刑調查表附卷
    可稽，揆諸上開說明，自得依刑法第50條第2項規定而不受
    同條第1項但書之限制，即依刑法第51條規定定其應執行刑
    。茲檢察官聲請就如附表所示受刑人所犯各罪所處之刑，定
    其應執行之刑，本院審核認聲請為正當，應予准許，爰衡酌
    受刑人所犯附表所示之罪刑度之外部限制，及附表編號2至
    編號3所示部分已定應執行有期徒刑3月，兼衡受刑人所犯如
    附表所示各罪分別為違反毒品危害防制條例（販賣毒品、持
    有毒品2罪）、賭博（1罪）之犯罪類型，其犯罪態樣、手段
    及所侵害法益有所不同，犯罪時間分別在106年、108年而有
    所間隔等情，以判斷受刑人所受責任非難重複之程度；又考
    量受刑人函覆本院所陳述之意見（參照最高法院110年度台
    抗大字第489號大法庭裁定意旨），有本院函文、陳述意見
    表等在卷可參；再斟酌受刑人之年齡、犯數罪所反應人格特
    性，暨權衡各罪之法律目的及相關刑事政策，而為整體評價
    後定如主文所示之應執行之刑。另受刑人所犯附表編號2所
    示之罪，雖經執行完畢，惟因定應執行之刑，應由犯罪事實
    最後判決之法院檢察官聲請該法院依法裁定之，不能因犯罪
    之一部分所科之刑業經執行完畢，而認檢察官之聲請為不合
    法，予以駁回，至已執行部分，自不能重複執行，應由檢察
    官於指揮執行時扣除之，此與定應執行刑之裁定無涉（最高
    法院86年度台抗字第488號、88年度台抗字第325號裁定意旨
    參照），附此敘明。
四、爰依刑事訴訟法第477條第1項，刑法第53條、第50條第2項
    、第51條第5款，裁定如主文。
中    華    民    國    111   年    5     月    5    日
                  刑事第十八庭  法  官  李昇蓉
以上正本證明與原本無異。
如不服本裁定，應於收受送達後5日內向本院提出抗告狀。（應
附繕本）
　　　　　　　　　　　　　　　　書記官  王麗雯
中　　華　　民　　國　　111 　年　　5 　　月　　5 　　日
　　　　　　　　　　　　　　 　
附表：　　
編           號          1         2         3 罪           名  毒品危害防制條例 毒品危害防制條例 賭博 宣     告    刑  有期徒刑2年 有期徒刑2月 有期徒刑2月 犯   罪  日  期  106年12月下旬某日至106年12月26日查獲日 108年3月10日 108年1月間某日 偵查（自訴）機關年  度   案   號  臺中地檢107年度偵字第1211號等 臺中地檢108年度偵字第28476號 臺中地檢109年度偵字第21346號 最後事實審 法        院 中高分院 臺中地院 臺中地院  案        號 108年度上訴字第473號 109年度中簡字第314號 110年度簡字第322號  判 決 日  期 108年5月29日 109年2月27日 110年4月15日 確定判決 法        院 中高分院 臺中地院 臺中地院  案        號 108年度上訴字第473號 109年度中簡字第314號 110年度簡字第322號  判決確定日期 108年6月17日 109年4月14日 110年5月13日 是否為得易科罰金之案件         否        是        是 備            註  臺中地檢110年度執更字第3810 號（同臺中地檢108年度執緩字第585號，嗣經本院110年度撤緩字第131號裁定撤銷緩刑，即臺中地檢111年度執更緝字第13號） 臺中地檢109年度執字第5703號（已執畢） 臺中地檢110年度執字第7248號    編號2至編號3經本院110年度聲字第2442號裁定定應執行有期徒刑3月（臺中地檢110年度執更字第2983號、111年度執更緝字第12號）